【裁判字號】    97,交聲,220
【裁判日期】    970526
【裁判案由】    交管條例聲異
【裁判全文】
臺灣板橋地方法院交通事件裁定         97年度交聲字第220號
原處分機關  交通部公路總局臺北區監理所板橋監理站
異  議  人
即受處分人  甲○○
                    樓
上列異議人即受處分人因違反道路交通管理處罰條例案件，不服
原處分機關於中華民國97年1 月18日所為之裁決處分（裁決書案
號：板監裁字裁41-D9B292581號），聲明異議，本院裁定如下：
    主  文
異議駁回。
    理  由
一、原處分意旨略以：異議人即受處分人甲○○於民國91年3 月
    8 日凌晨1 時40分許，騎乘車牌號碼LLO-016 號重型機車，
    在桃園縣龜山鄉○○路○ 段112 號前為警攔停，拒絕接受酒
    精濃度測試，經桃園縣政府警察局龜山分局大坑派出所警員
    掣單舉發。爰依道路交通管理處罰條例第35條第4 項（裁決
    書誤載為第3 項）規定，裁處罰鍰新臺幣（下同）60000 元
    ，並吊銷駕駛執照（依同條例第67條第2 項前段規定，3 年
    內不得考領駕駛執照）。
二、聲明異議意旨略以：異議人坦承違規行為，願受處分，惟吊
    銷異議人之汽車駕駛執照，將影響異議人之生計，爰依法聲
    明異議。
三、按汽車駕駛人拒絕接受酒精濃度之測試檢定者，處新臺幣
    60000 元罰鍰，並當場移置保管該汽車及吊銷該駕駛執照，
    道路交通管理處罰條例第35條第4 項定有明文。又汽車駕駛
    人，因違反本條例及道路交通安全規則之規定，受吊銷駕駛
    執照處分時，吊銷其持有各級車類之駕駛執照，則據同條例
    第68條規定甚明。經查，異議人於91年3 月8 日凌晨1 時40
    分許，騎乘車牌號碼LLO-016 號重型機車，在桃園縣龜山鄉
    ○○路○ 段112 號前為警攔停，拒絕接受酒精濃度測試，經
    桃園縣政府警察局龜山分局大坑派出所警員掣單舉發之事實
    ，有桃園縣警察局桃警局交字第D9B292581 號舉發違反道路
    交通管理事件通知單1 件附卷可資佐證，且為異議人所不爭
    執，其拒絕接受酒精濃度測試之違規行為，事證明確。原處
    分機關依道路交通管理處罰條例第35條第4 項、第68條規定
    ，裁處罰鍰60000 元，並吊銷其汽車駕駛執照（依同條例第
    67條第2 項規定，3 年內不得考領駕駛執照），核無違誤。
    異議人以其個人生計，執為抗辯，請求撤銷原處分，為無理
    由，應予駁回。
據上論斷，應依道路交通案件處理辦法第19條，裁定如主文。
中    華    民    國    97    年    5     月    26    日
                        交通法庭  法  官  廖  怡  貞
以上正本證明與原本無異
如不服本裁定應於送達後5 日內向本院提出抗告狀，抗告於臺灣
高等法院（須附繕本）。
                                  書記官  林  惠  齡
中    華    民    國    97    年    5     月    26    日


司法院資訊處製作；財團法人民間司法改革基金會備份。
